臺灣宜蘭地方法院民事裁定　　　　　　　　96年度聲字第82號
聲　請　人　甲○○
上列聲請人因與林敏欽間請求分割共有物事件，聲請法官迴避，
本院裁定如下：
　　主  文
聲請駁回。
　　理  由
一、按民事訴訟法第33條第1項第2款所謂足認法官執行職務有偏
    頗之虞之情形，係指法官於訴訟之結果有利害關係或於當事
    人有親交嫌怨等客觀事實，足使人疑其為不公平之審判者而
    言。若法官僅於訴訟程序之指揮或容納當事人調查證據之聲
    請或其他類此情形，不能認為其有聲請迴避之原因。且此種
    迴避原因，依同法第34條第2項、第284條之規定，應提出能
    即時調查之證據以釋明之。
二、本件聲請意旨略以：聲請人與林敏欽間請求分割共有物事件
    ，現由鈞院95年度重訴字第11號審理中，該案承審法官一心
    配合該案被告林敏欽導向「變價分割」方案，不願採取「原
    物分割」方案，又配合被告林敏欽拖延訴訟，讓案情單純的
    分割共有物訴訟一再延宕，且不顧聲請人在共有物上投資興
    建經營旅館之損失，並將土地上第三人之建物，推給聲請人
    去解決，偏袒第三人利益而損害兩造之利益，雖第三人為聲
    請人之生母，但聲請人與第三人實有深仇大恨，聲請人寧死
    都不願和第三人談判，承審法官於開庭審理期間，經常阻止
    原告發言，使原告無法充分陳述，甚至原告委任之律師亦與
    承審法官及被告林敏欽同調，只有聲請人堅持「原物分割」
    方案，承審法官顯有偏頗之虞，爰依民事訴訟法第33條第1
    項第2款規定聲請該案承審法官迴避等語。
三、經查：聲請人與林敏欽間分割共有物訴訟，因兩造對於分割
    方案意見不一致，且有第三人即聲請人之生母之建物坐落其
    上，尚未審理終結，此有本院調閱95年度重訴字第11號在卷
    可參。聲請人雖主張承審法官有偏頗之虞云云，然其所陳述
    之內容，僅係個人臆測之詞，未提出能即時調查之證據以釋
    明之，已屬無據。且「原物分割」或「變價分割」均為法律
    所允許之分割方案，法院不受當事人主張之分割方案所拘束
    ，聲請人指稱承審法官違法不顧「原物分割」方案一心導向
    「變價分割」方案而有偏頗云云，容有誤會。而第三人建物
    坐落位置關係到分割方案內容之妥適，承審法官自有詳加調
    查斟酌之必要，聲請人與第三人關係是否融洽云云，並非法
    院審酌分割方案所需考量之因素，聲請人片面主張承審法官
    欲將第三人建物坐落位置分配予聲請人而有偏頗云云，亦屬
    未洽。至聲請人陳稱承審法官阻斷其發言云云，此為承審法
    官之指揮訴訟權限，尚難以此為由而認承審法官有偏頗之虞
    ，況聲請人之陳述要旨均已記載於歷次言詞辯論筆錄中，且
    先前亦曾委任專業之律師擔任訴訟代理人而為陳述，並無聲
    請人所稱妨礙其訴訟權利之情事，此有前述調閱之卷宗資料
    可資參照。綜上，聲請人聲請前述案件之承審法官迴避，並
    無理由，不予准許。
三、爰裁定如主文。
中　　華　　民　　國　　96　　年　　3 　　月　　28　　日
                  臺灣宜蘭地方法院民事庭
                      審判長  法  官  楊麗秋
                      　      法　官  郭淑珍
    　                        法　官  林俊廷
正本與原本無異。
如不服本裁定須於裁定送達後10日內提出抗告狀（須附繕本），
並繳納抗告費新臺幣1,000元。
中　　華　　民　　國　　96　　年　　3 　　月　　28　　日
                      　　　　書記官　陳蒼仁
